臺灣橋頭地方法院民事判決
110年度橋小字第1794號
原      告  楊富民  
被      告  方泓鈞  
上列當事人間侵權行為損害賠償事件，本院於民國111年3月15日
言詞辯論終結，判決如下：
    主  文
原告之訴駁回。
訴訟費用由原告負擔。
    事實及理由
一、原告主張：被告於民國110年2月17日16時11分許騎乘車牌號
    碼000-000號普通重型機車沿高雄市仁武區高楠公路慢車道
    由北往南方向行駛，駛至該路與高鐵路路口時，突然右轉高
    鐵路，適原告騎乘MZJ-9535號普通重型機車（下稱系爭機車
    ）於被告右前方，兩車發生碰撞，原告因而人車倒地（下稱
    系爭事故），受有左側第4、6、7肋骨骨折之傷害（下稱系
    爭傷害），並因此支出醫療費用550元、機車修理費2,450元
    ，且受有精神上之痛苦，被告自應賠償原告所受之上開損害
    ，爰依侵權行為法律關係提起本訴訟，並聲明：被告應給付
    原告新臺幣（下同）4,000元。
二、被告則以：系爭事故肇事原因為原告行駛在右轉專用道上，
    被告本身並無肇事因素，且系爭機車僅排氣管刮傷，原告請
    求並不合理等語，資為抗辯，並聲明：駁回原告之訴。
三、本院之判斷
    原告主張被告於上開時地，騎車與原告發生車禍，致原告受
    有系爭傷害事實，業為被告所不爭，復經本院依職權向高雄
    市政府警察局仁武分局仁武交通分隊調取系爭事故之道路交
    通事故調查筆錄、現場圖、道路交通事故談話紀錄表及現場
    照片等資料附卷可稽（本院卷第18至33頁），又調閱臺灣橋
    頭地方檢察署（下稱橋頭地檢署）110年度偵字第9809號案
    卷核閱屬實，堪信為真實。至原告主張被告就系爭事故應負
    侵權行為損害賠償責任等情，為被告所否認，並以前揭情辭
    置辯。是本件兩造間之爭點在於：被告就系爭事故應否負損
    害賠償責任？經查：
  ㈠按因故意或過失，不法侵害他人之權利者，負損害賠償責任
    ，民法第184條第1項前段固定有明文。惟按當事人主張有利
    於己之事實者，就其事實有舉證之責任，民事訴訟法第277
    條前段定有明文。
　㈡系爭事故發生時，原告與被告係行駛於高楠公路慢車道至高
    鐵路口時發生碰撞，而高楠公路慢車道於該路段設置2車道
    ，內側慢車道係以白色直線箭頭劃設之指向線指示行駛該車
    道之車輛僅得直行高楠公路，外側慢車道（即最右側車道）
    則以白色右彎弧形箭頭劃設之指向線指示行駛於該車道之車
    輛僅得右轉高鐵路，此觀諸道路交通事故現場圖及現場照片
    甚明，且按「設有左右轉彎專用車道之交岔路口，直行車不
    得占用轉彎專用車道」，道路交通安全規則第98條第2項定
    有明文，衡以原告於警詢中已自陳：我當時騎乘機車在高楠
    公路上北往南直行，我行駛在最右邊的車道，方泓鈞突然右
    轉，我來不及煞車便撞上等語，從而，本件事故發生之原因
    ，應係原告騎乘機車於最右側之右轉專用道直行，導致被告
    所騎乘之機車於右轉時與原告直行之機車發生碰撞，被告係
    遵守道路交通標線之指示行駛，其主觀上亦信賴同為道路使
    用者之原告亦能遵守交通規則，殊難期待被告會預見原告會
    違規於右轉專用道上直行，亦難認被告有足夠時間反應，且
    一般人處在與被告同一狀況下，均無法避免與原告機車發生
    碰撞，則上開車禍之發生，並非被告所能避免，故難認被告
    就本件事故有應注意、能注意而疏未注意之情事，自難論以
    過失之責。且原告就此次交通事故對被告提起過失傷害之告
    訴，檢察官偵查後亦認係原告違規於右轉專用道上直行而肇
    事，被告並無任何肇事因素而對被告為不起訴處分，有橋頭
    地檢署檢察官110年度偵字第9809號不起訴處分書、臺灣高
    等檢察署高雄檢查分署110年度上聲議字第1782號處分書在
    卷可稽（本院卷第56至64頁），而原告復無法提出證據證明
    被告就此次事故之發生有何過失，是被告辯稱其就此次事故
    之發生並無肇事因素等語，應堪採信。
  ㈢綜上，本件交通事故應係原告違規於右轉專用道上直行所致
    ，難認被告有何過失責任，是原告主張被告應負損害賠償責
    任，賠償其醫療費用、機車維修費用及精神上之損害云云，
    自非有據。
五、綜上所述，原告主張被告就系爭車禍事故有過失情事，應負
    損害賠償責任等語，不足採信。從而，原告依侵權行為損害
    賠償請求權之法律關係，訴請被告應給付4,000元及法定遲
    延利息，為無理由，應予駁回。
六、本件事證已臻明確，兩造其餘主張陳述及所提之證據，與判
    決結果不生影響，爰不一一另行論述，附此敘明。
七、訴訟費用負擔之依據：民事訴訟法第78條。
中　　華　　民　　國　　111 　年　　3 　　月　　31　　日
                  橋頭簡易庭  法      官 郭育秀
以上正本係照原本作成。
民事訴訟法第436條之24第2項：對於本判決之上訴，非以違背法
令為理由，不得為之。
如對本判決上訴，須於判決送達後20日內向本院提出上訴狀，並
須表明原判決所違背之法令及其具體內容與依訴訟資料可認為原
判決有違背法令之具體事實之上訴理由。（均須按他造當事人之
人數附繕本）。
中　　華　　民　　國　　111 　年　　3 　　月　　31　　日
                              書  記  官 塗蕙如